臺灣臺中地方法院刑事判決
110年度侵訴字第98號
公  訴  人  臺灣臺中地方檢察署檢察官
被      告  巫志翃


選任辯護人  蔡宜宏律師
上列被告因妨害性自主罪案件，經檢察官提起公訴（109年度偵
字第37946號），本院判決如下：
    主    文
乙○○犯強制猥褻罪，處有期徒刑陸月，如易科罰金，以新臺幣壹
仟元折算壹日。緩刑肆年，緩刑期間付保護管束，並應接受受理
執行之地方檢察署舉辦之法治教育貳場次。
    犯罪事實
一、乙○○與代號AB000-H109155(下稱甲○)為大學同學。於民國10
    9年7月9日23時許，乙○○、甲○、同學曾○○一同前往臺中市○○
    區○○街00號之ALTA夜店飲酒，於翌日(10日)凌晨3時許，乙○
    ○藉酒意壯膽，見甲○獨自一人上洗手間返回舞池，即在路口
    堵住甲○，竟基於強制猥褻之犯意，利用身形之優勢，不顧
    甲○反抗，強吻甲○再將甲○之腿移至其大腿上並壓在牆上，
    以此控制甲○行動能力，用手撫摸甲○臀部，並以下體磨蹭甲
    ○腹部，至曾○○發現上情，旋將乙○○拉離甲○身邊。
二、案經甲○訴由臺中市政府警察局第六分局報告臺灣臺中地方
    檢察署檢察官偵查起訴。
    理    由
壹、程序方面：
一、按被告以外之人於審判外之陳述雖不符刑事訴訟法第159 條
    之1至之4等4條之規定，而經當事人於審判程序同意作為證
    據，法院審酌該言詞陳述或書面陳述作成時之情況，認為適
    當者，亦得為證據；當事人、代理人或辯護人於法院調查證
    據時，知有刑事訴訟法第159條第1項不得為證據之情形，而
    未於言詞辯論終結前聲明異議者，視為有前項之同意，同法
    第159條之5定有明文。本案判決下列所引用被告乙○○以外之
    人於審判外之陳述，屬傳聞證據，惟被告及其辯護人於本院
    準備程序表示同意作為證據（參本院卷第33頁），本院審認
    上開證據作成時之情況，應無違法取證或不當情事，與本案
    待證事實間復具有相當之關聯性，以之作為證據應屬適當，
    依刑事訴訟法第159條之5規定，自有證據能力。
二、本案判決以下引用之非供述證據，並無刑事訴訟法第 159條
    第 1項規定傳聞法則之適用，經本院審理時依法踐行調查證
    據程序，與本案待證事實具有自然之關聯性，且無證據證明
    係公務員違法取得之物，依法自得作為證據。
貳、實體方面：
一、上揭犯罪事實，業據被告於本院審理時均坦承不諱（參本院
    卷第91頁），核與證人即告訴人甲○、證人曾○○證述情節相
    符（偵卷第19至24、57至61、69至71、79至81頁）、復有指
    認犯罪嫌疑人紀錄表、性騷擾事件申訴書、性別平等教育法
    申訴表、本案現場照片及現場圖、東海大學109年12月16日
    東茂學字第10923009740號函、東海大學109年11月5日東茂
    學字第10966000480號函暨東海大學性別平等教育委員會第0
    0000000號校園性別事件調查報告書、悔過書、真實姓名對
    照表等資料附卷可稽(偵卷第27至44、82至85頁，不公開卷
    第3至25頁)，足認被告上開任意性自白與事實相符，堪以採
    信。綜上，被告犯行應堪認定，應予依法論科。
二、論罪科刑：
(一)核被告所為，係犯刑法第224條之強制猥褻罪。
(二)被告親吻、觸摸甲○之胸部及磨蹭甲○腹部等舉措，係基於同
    一強制猥褻犯意，於密切接近之時間，在同一地點實施，侵
    害甲○之性自主法益，各行為之獨立性極為薄弱，依一般社
    會健全觀念，在時間差距上，難以強行分開，應視為數個舉
    動之接續施行，為接續犯，應論以一強制猥褻罪。
(三)爰以行為人之責任為基礎，審酌被告：1.為逞一時色慾，不
    知尊重他人身體及性自主意願，趁酒意對告訴人甲○為強制
    猥褻行為，致告訴人甲○身心受創，所為應予非難；2.犯後
    已坦承犯行，並與告訴人甲○調解成立，並已賠償調解金額
    ，有本院調解程序筆錄、匯款申請書在卷可稽(參本院卷第1
    13至117頁)，足認其積極彌補告訴人甲○所受損害，尚有悔
    意；3.兼衡其犯罪之動機、目的、手段、致告訴人甲○所受
    損害程度，暨被告自述大學畢業之智識程度，現待業中，等
    待兵單（參本院卷第96頁）等一切情狀，量處如主文所示之
    刑，並諭知易科罰金之折算標準。
三、末查被告未曾因故意犯罪受有期徒刑以上刑之宣告，有其臺
    灣高等法院被告前案紀錄表存卷可考，被告為滿足一己之私
    慾，一時失慮而犯罪，然犯後坦承犯行，並表悔意，經此偵
    審程序及刑之宣告後，自當知所警惕，應無再犯之虞，本院
    認所受宣告之刑，以暫不執行為適當，爰依刑法第74條第1
    項第1款之規定，併予宣告緩刑4年，以啟自新。又為促使被
    告日後得以知曉尊重法治之觀念，本院認除前開緩刑宣告外
    ，實有賦予一定負擔之必要，命被告應接受受理執行之地方
    檢察署舉辦之法治教育2場次，使被告培養正確之法治觀念
    ，併依刑法第93條第1項第1款、第2款規定，諭知其於緩刑
    期間付保護管束。被告如有違反上開負擔情節重大，足認原
    宣告之緩刑難收其預期效果，而有執行刑罰之必要者，得依
    刑法第75條之1第1項第4款規定，撤銷其緩刑宣告，併此指
    明。
據上論斷，應依刑事訴訟法第299條第1項前段，刑法第224條、
第41條第1項前段、第74條第1項第1款、第2項第8款、第93條第1
項第1款、第2款，判決如主文。 
中　　華　　民　　國　　110 　年　　12　　月　　29　　日
               刑事第十八庭  審判長法  官  李昇蓉  
　　　　　　　　　                 法  官  張美眉
　　　　　　　　　                 法  官  李依達
以上正本證明與原本無異。
如不服本判決應於收受送達後20日內向本院提出上訴書狀，並應
敘述具體理由；其未敘述上訴之理由者，應於上訴期間屆滿後20
日內向本院補提理由書（均須按他造當事人之人數附繕本）「切
勿逕送上級法院」。
告訴人或被害人如不服判決，應備理由具狀向檢察官請求上訴，
上訴期間之計算，以檢察官收受判決正本之日起算。
                                   書記官  陳彥蓉
中　　華　　民　　國　　110 　年　　12　　月　　29　　日

附錄本案論罪科刑法條：
中華民國刑法第224條 
對於男女以強暴、脅迫、恐嚇、催眠術或其他違反其意願之方法
 ’而為猥褻之行為者，處6月以上5年以下有期徒刑。